SANDER LAMMERTINK

Software Developer

PROFIEL

Een veelzijdige, flexibele en vakkundige senior Java ontwikkelaar met gezonde ambitie en gedrevenheid. Een sterke teamspeler en werkt goed onder druk. Klantgericht en beschikt over een uitstekend analytisch en probleemoplossend vermogen. Zeer gemotiveerd en toegewijd in het leveren van werk met een hoge standaard. Tevens ruime ervaring in het werken in een agile/scrum omgeving en ervaring in continuous integration/delivery.

WERKERVARING

Rabobank

🗎 2022 - 2024 🧿 Utrecht

Naar de cloud brengen van meerdere on-premise IBM WebSphere applicaties (Java 8), naar Spring Boot applicaties (Java 17) op Cloud Foundry. Migreren van Oracle database naar een Azure SQL database. Vervangen van IBM-MQ door Axual Kafka.

Kadaster

iii 2020 - 2022 ⊙ Apeldoorn

Het ministerie van BZK wil iedereen op een laagdrempelige manier inzicht geven in de regels die op een bepaalde plek gelden. Om dat mogelijk te maken vroeg het ministerie het kadaster om Ozon te bouwen . Een database die laat zien welke regels op een bepaalde plek gelden. Vanuit Ozon wordt alle informatie uit omgevingsbesluiten (zoals bijvoorbeeld omgevingsplannen, waterschapsverordeningen, omgevingsverordeningen) digitaal ontsloten. Zodat met één klik op de kaart kan worden achterhaald welke regels er op een bepaalde plek gelden.

Van de Hoef Logistiek

☆ 2017 - heden ⊙ Ede

Ontwikkelen van B2B koppeling tussen webshops en

CONTACT GEGEVENS

☐ <u>sander.lammertink@gmail.com</u>

% +31 (6) 45 30 80 42

⊙ Ede, Nederland

OPLEIDING

Hogere Informatica

VAARDIGHEDEN



het Transport Management Systeem (Dirextion) van Van de Hoef Logistiek.

Belastingdienst

🗎 2019 - 2020 🔾 Apeldoorn

Ontwikkelen van een nieuwe applicatie t.b.v. het terugmelden van afwijkende persoonsgegevens aan de Basis Registratie Personen Tevens het onderhouden van verschillende bestaande applicaties.

Kadaster

🛗 2016 - 2019 🔘 Apeldoorn

Vervangen van de centrale mainframe legacy systemen door een nieuw modern informatiesysteem. Dit informatiesysteem zal het hart vormen van de kadastrale registratie van objecten en rechten en zal gegevens uitwisselen met tientallen andere informatiesystemen binnen het Kadaster.

Rabobank Nederland

☆ 2008 - 2016 ⊙ Utrecht

Ontwikkelen van een zogenaamde 'light-weight portal' JEE applicatie die het mogelijk maakt content van verschillende applicaties (portlets) op een pagina te aggregeren. De applicatie vervangt specifieke tags uit pagina's beheert door het Tridion CMS door dynamische content geleverd door de portlets.

De applicatie is onder andere verantwoordelijk voor:

- Het verlagen van de load op portlets in het geval van drukte.
- Toegangs controle gebaseerd op het gebruikers profiel.
- Tonen van 'fallback' content als een portret niet beschikbaar is.
- Signeren van transacties.
- Het conditioneel tonen van content gebaseerd op het gebruikersprofiel.

TNT Express Nederland B.V.

iii 2006 - 2008 ⊙ Duiven

Ontwikkelen van een gemeenschappelijk systeem waar de planning, dagelijkse activiteiten,

kostenbeheersing en service performance management ingevoerd kan worden voor zowel binnenlandse als internationale weg linehaul bedrijven. Dit systeem genaamd ROCS (Road Operations Control Systems) is het nieuwe weg linehaul management systeem voor TNT Express.

Kappa Packaging

iii 2005 - 2006 ⊙ Oosterhout

Reeds bestaand content management systeem cq webshop voor het bestellen van karton verpakkingen. Een van de grootste Europese ondernemingen op het gebied van de productie, ontwikkeling en verkoop van containerboard, massief karton, golf- en massief kartonnen verpakkingen en grafisch en specialiteitenkarton. Het project bestond uit circa 15 man. Waarvan ook 2 man vanuit India opereerde.

BWM

🗎 2003 - 2005 💿 Otterlo

Het beheren, ontwerpen en ontwikkelen van website gebruik makend van een affiliate programma